臺灣高等法院刑事判決
110年度原上易字第6號
上  訴  人  臺灣士林地方檢察署檢察官
被      告  劉原豪



            黃奕鈞


            謝昀汝


            林忻雯



上  二  人  
指定辯護人  陳宗奇律師（法律扶助）
            江聖傑



            林子揚


上列上訴人因被告等賭博案件，不服臺灣士林地方法院109年度
原易字第13號，中華民國109年12月24日第一審判決（起訴案號
：臺灣士林地方檢察署109年度選偵字第8號、第23號；移送併辦
案號：臺灣士林地方檢察署109年度選偵字第27號），提起上訴
，本院判決如下：
    主  文
上訴駁回。
    理  由
一、公訴意旨略以：被告劉原豪、林子揚、黃奕鈞、謝昀汝、林
    忻雯、江聖傑(下稱被告等人)明知不得違法經營網路簽賭，
    共同基於意圖營利供給賭博場所及聚眾賭博之犯意聯絡，自
    民國108 年12月初某日起至109 年1 月8 日晚間9 時30分許
    為警查獲時止，以○○市○○區○○路00號0 樓為機房，架設「富
    美樂娛樂城」賭博網站經營「第15屆總統及副總統選舉賭盤
    」，透過臉書暱稱「Jia Jia Tao 」，於不特定人均得共見
    共聞之博弈粉絲專頁留言「現金盤哦，有興趣找我，我這有
    ，哈」、「我指總統盤的意思」等訊息，有賭客詢問時，則
    請賭客加入通訊軟體LINE暱稱「佳佳一只小小兔」，賭博方
    式為押注候選人蔡英文當選者，依賭客選擇讓票50萬票至90
    萬票，賠率分別為0.5 、0.7 、0.85、0.9 、1.1 、1.6 、
    2.5 ，押注候選人韓國瑜受讓20萬票至70萬票者，賠率則為
    0.9 、1.2 、1.5 、1.8 、2.0 、2.5 、3.0 、4.0 、4.5 
    ，簽注金額最低為新臺幣10,000元，押中賠率之賭客可依下
    注數比例賺取賭金，若賭客賭輸時，賭金即歸由「富美樂娛
    樂城」賭博網站所有，並自賭金中抽取0.5%為佣金，賭金以
    匯款至合作金庫銀行第0000000000000 號帳戶方式支付，以
    此方式對外招攬不特定賭客下注簽賭總統選舉賭盤。因認被
    告六人共同涉犯刑法第268 條之圖利供給賭博場所及圖利聚
    眾賭博罪嫌云云。
二、按犯罪事實應依證據認定之，無證據不得認定犯罪事實；不
    能證明被告犯罪者，應諭知無罪之判決，刑事訴訟法第154
    條第2項、第301條第1 項定有明文。又刑事訴訟上證明之資
    料，無論其為直接證據或間接證據，均須達於通常一般之人
    均不致有所懷疑，而得確信其為真實之程度，始得據為有罪
    之認定，若其關於被告是否犯罪之證明未能達此程度，而有
    合理之懷疑存在時，致使無從形成有罪之確信，依刑事訴訟
    「罪證有疑，利於被告」之證據法則，即不得遽為不利被告
    之認定；又自另一角度言之，基於無罪推定之原則（Presum
    ption of Innocence），被告犯罪之事實，應由檢察官提出
    證據，此即學理所謂之提出證據責任（Burden of Producin
    g Evidence），並指出證明方法加以說服，以踐履其說服責
    任（Burden of Persuasion，刑事訴訟法第161條第1項參照
    ），使法院之心證達於超越合理懷疑（Beyond A Reasonabl
    e Doubt ）之確信程度，始能謂舉證成功，否則即應由檢察
    官蒙受不利之訴訟結果而諭知被告無罪，此乃檢察官於刑事
    訴訟個案中所負之危險負擔，即實質舉證之「結果責任」所
    當然。另外，被告否認犯罪，並不負任何證明責任，此即被
    告之不自證己罪特權（Privilege Against Self-Incrimina
    tion），被告僅於訴訟進行過程中，因檢察官之舉證，致被
    告將受不利益之判斷時，其為主張犯罪構成要件事實不存在
    而提出某項有利於己之事實時，始需就其主張提出或聲請法
    院調查證據，然僅以證明該有利事實可能存在，而動搖法院
    因檢察官之舉證對被告所形成之不利心證為已足，並無說服
    使法院確信該有利事實存在之必要。
三、公訴意旨認被告等人涉犯上開賭博罪嫌，無非係以被告等人
    之供述、通訊軟體LINE之對話紀錄翻拍照片及本案之扣案物
    品為其主要論據。　　
四、訊據被告等人於原審及本院審理時，堅詞否認有何賭博之犯
    行，被告劉原豪辯稱：其係「富美樂娛樂城」網站之辦公室
    主管，惟該網站並未架設總統、副總統選舉之賭博，其在其
    他網路上刊登相關選舉賭盤訊息，只是為了吸引客人前往「
    富美樂娛樂城」網站從事球類、彩票之賭博等語；被告黃奕
    鈞、謝昀汝、林忻雯辯稱：渠等雖在「富美樂娛樂城」網站
    任職，但渠等未架設總統、副總統之選舉賭盤；被告江聖傑
    辯稱：伊並未架設或經營「富美樂娛樂城」網站從事總統、
    副總統之選舉賭盤；被告林子揚辯稱：其未架設或經營「富
    美樂娛樂城」網站從事從事總統、副總統之選舉賭盤等語。
    經查：
  ㈠本案「富美樂娛樂城」網站架設於○○市○○區○○路00號0 樓，
    平日經營球類及彩票類之賭博，而被告劉原豪為「富美樂娛
    樂城」網站之辦公室主管；被告黃奕鈞、謝昀汝、林忻雯均
    任職於「富美樂娛樂城」網站負責業務推廣，另「富美樂娛
    樂城」網站之相關電腦設備係由被告林子揚所提供一節，業
    據被告劉原豪、黃奕鈞、謝昀汝、林忻雯、林子揚於原審審
    理時供承在卷（見原審原易字卷第58頁至第59頁），並核與
    證人簡聖憲於偵查中之證述大致相符（見109 年度選偵字第
    8 號卷第525 頁至第530 頁），復有房屋租賃契約書（見10
    9 年度選偵字第23號卷第417 頁至第423 頁）、現場位置圖
    （見同上卷第179 頁）、被告劉原豪、黃奕鈞、謝昀汝、林
    忻雯之通訊軟體LINE對話紀錄翻拍照片（見同上卷第25頁、
    第27頁至第32頁、第40頁、第107 頁至第118 頁、第19 8頁
    至第201 頁、第208 頁、第256 頁至第258 頁、第260 頁至
    第261 頁，以上均係參附於各該被告之警詢筆錄中）、賭資
    帳冊（見同上卷第563 頁至第579 頁）在卷可稽及扣案之相
    關電腦主機、螢幕、鍵盤、記帳本、薪資袋、行動電話等件
    可佐，自堪信為真實。
  ㈡被告劉原豪係於通訊軟體FACEBOOK之留言版中，見有人詢問
    「請問有總統盤嗎？麻煩推薦一下」後，始以「 JiaJia Ta
    o 」之暱稱留言「現金盤哦有興趣找我我還有哈」、「我指
    總統盤的意思」等語（見109年度選偵字第8號卷第248 頁）
    ，並非係直接在「富美樂娛樂城」網站中張貼相關總統選舉
    賭盤之訊息以吸引顧客，則被告劉原豪辯稱其並未透過「富
    美樂娛樂城」網站經營總統、副總統選舉賭盤一節，已非全
    屬虛妄。再通訊軟體LINE暱稱「阿全」之人（此依被告所述
    ，乃係員警喬裝之賭客，見原審原易字卷第151 頁），嗣與
    被告（LINE暱稱「佳佳一只小小兔」）透過LINE交談（見10
    9 年度選偵字第8 號卷第306 頁至第338 頁）後，被告雖於
    過程中曾提及總統選舉之賭盤賠率，然其亦確實有表示「你
    可以找我玩現金版呀哈」、「充一千送五百下注滿35 00 就
    能提款哦」、「（你說球版嗎？）球版呀百家樂呀彩票呀、
    都有呀現金版、現金娛樂城」（見同上卷第307 頁）、「註
    冊還差三個你可以先買我註冊嗎哈、就註冊而已拜託拜託」
    、「（好啊網址來）hm05.tk66,vip ）（見同上卷第30 9頁
    至第310 頁），而核與被告劉原豪辯稱之其在其他網路上刊
    登相關選舉賭盤訊息，只是為了吸引客人前往「富美樂娛樂
    城」網站從事球類、彩票之賭博等語相符，又遍觀全卷，亦
    查無「阿全」嗣有向被告劉原豪就總統選舉之賭盤向被告下
    注並實際給付賭金，以及「富美樂娛樂城」網站之相關網頁
    中，有表明接受總統選舉下注之資料，是依卷內所示證據，
    尚無法證明被告劉原豪確有架設「富美樂娛樂城」網站以經
    營第15屆總統及副總統選舉賭盤之情事存在。 故本案僅足
    認被告劉原豪有透過LINE與喬裝「阿全」之警員交談時，提
    及總統賭盤乙情（見109 年度選偵字第8 號卷第306 頁至第
    338 頁），然尚無法遽認被告劉原豪透過架設「富美樂娛樂
    城」網站，用以經營第15屆總統及副總統選舉賭盤之情事，
    應堪認定。
　㈢準此以觀，本案僅有被告劉原豪於上開LINE曾提及總統賭盤
    ，用以招攬、吸引客人前往「富美樂娛樂城」網站從事球類
    、彩票之賭博，然實際上在「富美樂娛樂城」網站內，並無
    第15屆總統及副總統選舉賭盤存在，從而，於「富美樂娛樂
    城」網站任職之被告黃奕鈞、謝昀汝、林忻雯，提供「富美
    樂娛樂城」網站電腦設備之被告林子揚，以及尚無積極證據
    證明確有任職於「富美樂娛樂城」網站之被告江聖傑等人，
    自亦無從與被告劉原豪就「富美樂娛樂城」網站經營第15屆
    總統及副總統選舉賭盤乙節，有何犯意聯絡或行為分擔之可
    能。
　㈣至被告劉原豪、黃奕鈞、謝昀汝、林忻雯部分，固係在「富
    美樂娛樂城」網站共同經營球類、彩票類之賭博，然就此部
    分可能涉犯之賭博罪嫌，固應另行移由檢察官依法處理，惟
    本案檢察官於起訴書中業已明確記載起訴之範圍係「經營第
    15屆總統及副總統選舉賭盤」，本院自無從就未經起訴之上
    開部分予以審判，附此敘明。
五、從而，本案既無積極證據足認被告等人所為符合賭博罪嫌，
    公訴意旨所提出之證據或所指出之證明方法，亦不足為被告
    等人有罪之積極證明，或說服本院形成有罪之心證。公訴意
    旨所舉證據，仍存有合理懷疑，實未達通常一般之人均不致
    於有所懷疑，而得確信其為真實之程度者，檢察官上訴仍無
    法說服本院推翻原審無罪之判決，而形成被告等人有罪之高
    度心證，其上訴為無理由，應予駁回。　　
據上論斷，應依刑事訴訟法第368條，判決如主文。
本案經檢察官蘇佩鈺到庭執行職務。
中　　華　　民　　國　　110 　年　　4 　　月　　29　　日
                  刑事第二十五庭審判長法　官  邱滋杉
                                      法　官  文家倩
                                      法　官  黃翰義
以上正本證明與原本無異。
不得上訴。
                                      書記官  邱鈺婷
中　　華　　民　　國　　110 　年　　5 　　月　　3 　　日